臺灣高等法院臺中分院刑事裁定　　　　　　　　　　九十一年度交抗字第一二一號
　　抗　告　人　甲○○
右抗告人因聲明異議案件，不服臺灣台中地方法院中華民國九十年十二月二十四日裁
定（九十年度交聲字第四八五號），提起抗告，本院裁定如左：
    主      文
抗告駁回。
    理      由
一、按汽車駕駛人，行經有燈光號誌管制之交岔路口闖紅燈者，處新台幣一千八百元
    以上五千四百元以下罰鍰，並記違規點數三點，道路交通安全規則第一百零二條
    第一項第一款，道路交通管理處罰條例第五十三條、第六十三條第一項第三款分
    別定有明文。
二、本件抗告意旨略以：伊住在台中縣東勢鎮○○路九二二之一號，其住處巷子出來
    接新豐街，新豐街紅燈時，伊右轉出來並無闖紅燈之問題，原舉發闖紅燈實屬有
    誤云云。
三、經查：本件違規地點係台中縣東勢鎮貴賓樓巷子與豐勢路交叉路口，而依卷附照
    片，其豐勢路之號誌為標有二燈光號誌之時相管制（亦即分別有直向及橫向號誌
    ），目的係管制豐勢路及貴賓樓巷口之車輛通行，而設置於橫向之燈光號誌為主
    幹道（即豐勢路）遵行方向之依據，而直向設置之燈光號誌則作為支幹道（即貴
    賓樓巷子）車輛通行之準則，故當橫向號誌為紅燈時，通行於主幹道上之車輛必
    須受該號誌管制而須停止；而此時直向之號誌必為綠燈，支幹道之車輛即因受此
    號誌管制自得右轉直行進入主幹道，反之亦然，合先敘明。而本件抗告人於民國
    九十年十月八日下午六時十分許，在其所住前揭貴賓樓巷子（即支幹道）騎機車
    出來右轉新豐街（亦為豐勢路，豐勢路與新豐街相接），其右轉後，於前方數十
    公尺處（即橋頭堡客家小吃店）前有一豐勢路之二燈光號誌時相管制，以利前揭
    巷口（即支幹道）與豐勢路（即主幹道）之車輛順利通行，故抗告人於右轉新豐
    路時，自應受此直向燈號之管制，惟抗告人並未遵照該直向號誌管制逕至右轉直
    行，蓋當時豐勢路還有車輛來往，顯見此時直向號誌為「紅燈」而無法通行，則
    抗告人逕行右轉，其違規之情自明，此與抗告人到庭所自承：「我當時沒有等燈
    號，新豐街有車輛在走」及證人即本件舉發違規事件之警員劉金源到庭證稱：「
    當時豐勢路還有車輛來往，他直接右轉出來」等語相合，並有違規通知單一紙、
    現場相片等附卷可稽。是抗告人確有闖紅燈之違規行為，至為灼然，抗告人所為
    前開辯解，尚無可採。從而，原處分機關援引首揭規定裁罰新台幣一千八百元，
    並記違規點數三點，核無不當。本件抗告，為無理由，應予駁回。
四、據上論斷，應依道路交通案件處理辦法第二十六條，刑事訴訟法第四百十二條，
    裁定如主文。
中      華      民      國      九十一  年      二      月      二十二  日
                                臺灣高等法院臺中分院刑事第六庭
                                      審判長法  官  李  文  雄
                                            法  官  邱  顯  祥
                                            法  官  陳  嘉  雄
右正本證明與原本無異。
不得再抗告。
                                            書記官  王  麗  英
中      華      民      國      九十一  年      二      月      二十五  日
                                                                        Ａ
